【裁判字號】    95,交訴,107
【裁判日期】    950922
【裁判案由】    公共危險
【裁判全文】
臺灣高雄地方法院刑事判決             95年度交訴字第107號
公  訴  人  臺灣高雄地方法院檢察署檢察官
被      告  甲○○
上列被告因公共危險案件，經檢察官提起公訴（95年度偵字第81
38號），被告於本院審理程序中就被訴事實為有罪之陳述，經詢
問當事人意見，合議庭裁定依簡式審判程序進行審理，本院判決
如下：
    主  文
甲○○服用酒類，不能安全駕駛動力交通工具而駕駛，處有期徒
刑月；又駕駛動力交通工具肇事，致人受傷而逃逸，處有期徒
刑柒月。應執行有期徒刑捌月。緩刑貳年。
    事  實
一、甲○○於民國95年3 月11日晚上6 時許起，至同日晚上9 時
    許止，在位於國道中山高速公路岡山交流道旁之麵攤，飲用
    啤酒4 瓶後，已達不能安全駕駛動力交通工具之程度，且明
    知服用酒類，不能安全駕駛動力交通工具者，不得駕駛動力
    交通工具，仍於同日晚上9 時許，駕駛車牌號碼YS-1078 號
    自小客車，自高雄縣燕巢鄉往高雄市楠梓區方向行駛，於同
    日晚間9 時50分許，行經高雄縣燕巢鄉○○路與角宿路北巷
    口時，本應注意汽車行駛至無號誌之交岔路口，應減速慢行
    ，作隨時停車之準備，以防危險發生，而當時天候晴、路面
    無缺陷、視距良好，並無不能注意之情事，竟因酒後控制力
    及注意力不佳，疏未注意，於駕車途經上開路口時，仍以時
    速100 公里以上之車速行駛，未減速慢行及作隨時停車之準
    備，因而撞擊停在該路口等待迴轉之丙○○所駕駛之車牌號
    碼VW-3307 號自小客車右前側，致丙○○因而受有頭部、膝
    蓋外傷、胸部內傷等傷害（過失傷害部分未經告訴），詎甲
    ○○肇事後，明知有前述肇事致人受傷之情形，且如駕駛動
    力交通工具肇事致人受傷或死亡，駕駛人應即採取救護或其
    他必要措施，不得逃逸，竟萌生肇事逃逸之犯意，未停車察
    看丙○○之傷勢並對其採取救護或其他必要措施，亦未留下
    姓名年籍資料或報警處理，即逕行駕車逃離現場。嗣因丁○
    ○（丙○○之子，其於該路口經營機車店）騎乘機車追及攔
    下甲○○所駕駛之上開自小客車並報警，經警到場處理，於
    同日晚上11時44分許對甲○○進行呼氣酒精濃度測試，測試
    結果其呼氣酒精濃度為每公升0.96毫克。
二、案經高雄縣政府警察局岡山分局報請臺灣高雄地方法院檢察
    署檢察官偵查起訴。
    理  由
一、按本件被告甲○○所犯均係死刑、無期徒刑、最輕本刑為3
    年以上有期徒刑以外之罪，其於審判程序就前揭被訴事實為
    有罪之陳述，經本院告知簡式審判程序之旨，並聽取其與公
    訴人之意見後，認無不得或不宜改依簡式審判程序進行之處
    ，爰依刑事訴訟法第273 條之1 第1 項，裁定本件依簡式審
    判程序進行審理，合先敘明。
二、上揭事實，業據被告於本院審理中坦承不諱，核與證人即被
    害人丙○○於警詢、偵訊；證人丁○○於警詢、偵訊及本院
    審理；證人趙啟志於偵訊時證述之情節均相符合，並有道路
    交通事故現場圖、道路交通事故調查報告表(一)、(二)、酒精濃
    度測試表各1 紙、現場照片16張在卷可稽，足認被告自白與
    事實相符，本件事證明確，其犯行堪予認定。
三、查被告行為後，如附表所示之法律均經修正，並均自95年7
    月1 日起開始施行，又本次刑法修正之比較新舊法，應就罪
    刑有關之共犯、未遂犯、想像競合犯、牽連犯、連續犯、結
    合犯，以及累犯加重、自首減輕暨其他法定加減原因（如身
    分加減）與加減例等一切情形，綜其全部罪刑之結果而為比
    較，最高法院95年5 月23日第8 次刑事庭會議決議可資參照
    。則比較如附表所示新舊法後，均以舊法對被告較有利，綜
    合言之，新法（本院裁判時之法律）並無較有利於被告，依
    刑法第2 條第1 項前段之規定，自應適用行為時之法律以論
    處。是核被告所為，係犯修正前刑法第185 條之3 公共危險
    罪、刑法第185 條之4 駕駛動力交通工具肇事，致人受傷而
    逃逸罪。所犯上開2 罪間，犯意各別，罪名不同，應分論併
    罰。爰審酌被告前於94年間業因酒後駕車之公共危險犯行，
    經本院判處拘役20日，並於94年10月27日執行完畢，仍於本
    次飲酒後，駕駛動力交通工具能力顯然不足之情形下，冒然
    駕駛汽車上路，對參與交通往來之人車均具高度危險性，且
    其過失肇事致被害人受傷後，竟未對停車察看被害人傷勢，
    採取救護或其他必要措施，亦未留下姓名年籍資料或報警處
    理，即駕車逕行逃離現場，對於其他用路人之保護容有不足
    ，惟念被害人所受傷勢尚非嚴重，且被告犯後坦承犯行，並
    與被害人達成和解，被害人於檢察官偵訊中表明不欲就過失
    傷害犯行再予追究，筆錄乙份在卷可稽（參偵查卷第20 頁
    ）等一切情狀，分別量處如主文所示之刑，並定應執行之刑
    。末按刑法第74條有關緩刑之規定，雖於94年1 月7 日修正
    公布，並於95年7 月1 日施行。然緩刑規定發生變更時，其
    適用關係必須是以案件在裁判時為準，並非以行為時為準（
    參見柯耀程所著「刑法釋義總論- 修正法篇（上）第35至36
    頁」）。且犯罪在新法施行前，新法施行後，緩刑之宣告，
    應適用新法第74條之規定，最高法院著有95年度第8 次刑庭
    會議決議七亦可資參照，是本件有關緩刑之宣告，自應直接
    適用修正後之刑法第74條之規定。查被告前未曾因故意犯罪
    受有期徒刑以上刑之宣告，有臺灣高等法院被告前案紀錄表
    1 份在卷可參，其因一時失慮，致罹刑典，犯後已知悔悟，
    經此偵審程序及論罪科刑之教訓，當知所警惕，信無再犯之
    虞，本院認所宣告之刑以暫不執行為適當，併予宣告緩刑2
    年，以啟自新。
據上論斷，應依刑事訴訟法第273 條之1 第1 項、第284 條之1
、第299 條第1 項前段，刑法第2 條第1 項前段、修正前刑法第
185 條之3 、刑法第185 條之4 、修正前刑法第51條第5 款、刑
法第74條第1 項第1 款，判決如主文。
本案經檢察官乙○○到庭執行職務。
中    華    民    國    95    年    9     月    22    日
                  交通法庭  審判長法  官  何秀燕
                                  法  官  吳金芳
                                  法  官  林揚奇
以上正本證明與原本無異。
如不服本判決，應於收受送達後10日內向本院提出上訴書狀。
中    華    民    國    95    年    9     月    22    日
                                  書記官  于耀文
附錄本案判決論罪科刑法條：
中華民國刑法第185條之3
服用毒品、麻醉藥品、酒類或其他相類之物，不能安全駕駛動力
交通工具而駕駛者，處1 年以下有期徒刑、拘役或3 萬元以下罰
金。
中華民國刑法第185條之4
駕駛動力交通工具肇事，致人死傷而逃逸者，處6 月以上5 年以
下有期徒刑。
附表：刑法修正前後之比較
┌──┬───────┬───────┬───────┬────┬────┐
│刑法│舊法規定（修正│新法規定（修正│   比較理由   │比較依據│比較結果│
│條號│前刑法）      │後刑法）      │              │        │何者對行│
│    │              │              │              │        │為人有利│
├──┼───────┼───────┼───────┼────┼────┤
│第18│該罪法定刑為「│該罪法定刑為「│新法罰金數額下│刑法第2 │舊法    │
│5 條│1 年以下有期徒│1 年以下有期徒│限、計算額度較│條第1 項│        │
│之3 │刑、拘役或3 萬│刑、拘役或新臺│舊法增加，比較│前段    │        │
│、第│元以下罰金」，│幣9 萬元以下罰│言之，以舊法對│        │        │
│33條│罰金數額下限為│金」，罰金數額│被告有利。    │        │        │
│第5 │1 元（即新臺幣│下限為新臺幣1 │              │        │        │
│款  │3 元）以上。  │千元以上，並以│              │        │        │
│    │              │百元計算之。  │              │        │        │
├──┼───────┼───────┼───────┼────┼────┤
│第51│宣告多數有期徒│宣告多數有期徒│新法為兼顧數罪│刑法第2 │舊法    │
│條第│刑者，於各刑中│刑者，於各刑中│併罰及單純數罪│條第1 項│        │
│5 款│之最長期以上，│之最長期以上，│之區別，及刑罰│前段    │        │
│    │各刑合併之刑期│各刑合併之刑期│衡平原則，乃對│        │        │
│    │以下，定其刑期│以下，定其刑期│於有期徒刑合併│        │        │
│    │。但不得逾20年│。但不得逾30年│定應執行刑之上│        │        │
│    │。            │。            │限予以提高至30│        │        │
│    │              │              │年，與舊法上限│        │        │
│    │              │              │20年相比較，以│        │        │
│    │              │              │舊法對被告有利│        │        │
│    │              │              │。            │        │        │
└──┴───────┴───────┴───────┴────┴────┘


司法院資訊處製作；財團法人民間司法改革基金會備份。
